# 第一期出资比例与认缴出资比例不同

提问人：luckyconqueror 时间：2012-01-26 12:09:46
A公司由B、C两个股东出资设立，注册资本 5000 万（B： 4980 万；C： 20 万），第一期出资共 1000 万（B:980万；C： 20 万）。 现在B要合并财务报表，B账面长期股权投资成本-A为 980 万，若A公司期末净资产为 1100 万（实收资本 1000 万，未分配利润 100 万），则B公司合并时长期股权投资成本按权益法调整时，应该是 1100 99.6% 还是 1100 98%？如果是前者，B公司本期合并时按权益法调整会出现差异，如果是后者，等到 5000 万注册资本全额交足当期会产生股权比例变动情况（相当于B公司购买了少数股东权益），请教各位应该如何处理？谢谢

回答人：chenyiwei
这种实收资本与注册资本比例不一致的情况如何确定留存收益和其他净资产项目的享有比例的问题，本版面上讨论过多次，请先搜索一下。搜索关键字可以是“《公司法》第三十五条”。